【裁判字號】    97,消債更,1728
【裁判日期】    980317
【裁判案由】    更生事件
【裁判全文】
臺灣板橋地方法院民事裁定          97年度消債更字第1728號
聲  請  人  甲○○
即債務人
代  理  人  唐迪華律師
上列當事人因消費者債務清理事件聲請更生，本院裁定如下：
    主  文
債務人甲○○自中華民國九十八年三月十八日下午四時起開始更
生程序。
命司法事務官進行本件更生程序。
    理  由
一、按法院開始更生程序之裁定，應載明其年、月、日、時，並
    即時發生效力；又法院裁定開始更生或清算程序後，得命司
    法事務官進行更生或清算程序，消費者債務清理條例第45條
    第1項、第16條第1項前段分別定有明文。
二、本件更生聲請，核其聲請意旨略以：聲請人因有不能清償債
    務之情事，目前債務總金額為新臺幣（下同）2,382,106 元
    ，消費者債務清理條例施行後，前已提出債權人清冊，以書
    面向其最大債權金融機構中國信託商業銀行股份有限公司（
    下稱中國信託）請求共同協商債務清償方案，惟其目前與母
    親、弟弟及姪女供同居住，雖任職於立港股份有限公司，每
    月薪資約38,200元，但其每月必要支出約22,870元（見聲請
    人財產及收入狀況說明書，第41頁），包括與弟弟分擔房屋
    租金 6,000元、水、電、電信、瓦斯費用及給母親之扶養費
    4,500元，加上自民國97年1月起遭強制扣薪3分之1等（第 4
    頁），因此中國信託要求其每月須還款 2萬餘元，該數額聲
    請人實無法負擔（弟49頁），雙方因而協商不成立，中國信
    託遂核發前置協商不成立通知書予債務人，而其無擔保或無
    優先權之債務總額未逾 1,200萬元，復未經法院裁定開始清
    算程序或宣告破產，依法自得聲請更生程序，至其可接受之
    清償方案為以每1個月為1期，每期清償10,000元，計72期清
    償總額為720,000元，為原債務總額之30.02％（第49頁），
    懇請裁定開始更生等語。
三、查聲請人之主張據其財團法人金融聯合徵信中心債權人清冊
    （第9 至11頁）、戶籍謄本（第12至13頁）、薪資單（第16
    頁）、房屋租賃契約書（第17至19頁）、花旗（臺灣）銀行
    帳號為 0000000000000號活期儲蓄存款（第26至27頁、第50
    至52頁）、臺灣士林地方法院執行命令（第28至30頁）、員
    工薪資明細表（第29至32頁、第51至52頁）、前置協商不成
    立通知書（第39頁）、合作金庫銀行帳號為 0000000000000
    號綜合存款存摺（第49至50頁）附卷足憑，是聲請人既已釋
    明具有不能清償債務之情事，且曾參與前置協商程序而不成
    立，復查無聲請人有消費者債務清理條例第6條第 3項、第8
    條或第46條各款所定駁回更生聲請之事由存在，則聲請人聲
    請更生，應屬有據，爰依首開條文規定得命由司法事務官進
    行本件更生程序，裁定如主文。
四、復查聲請人年僅34歲（64年生）正值壯年，雖琪表示目前每
    月薪資僅約38,200元，且每月必要支出為22,870元，但聲請
    人仍非無增加工作收入及撙節開銷之空間，準此，本件進入
    更生程序後，聲請人應提出足以為債權人會議可決或經法院
    認為公允之更生方案以供採擇，俾免更生程序進行至依消費
    者債務清理條例第61條規定應行清算之程序，附此說明。
中    華    民    國    98    年    3     月    17    日
                  民事第三庭  法  官  何君豪
上為正本係照原本作成
本件不得抗告
本裁定已於98年3月18日下午4時公告。
中    華    民    國    98    年    3     月    17    日
                              書記官  黃琴茜


司法院資訊處製作；財團法人民間司法改革基金會備份。
